臺灣雲林地方法院民事判決　　　　　
                                    110年度六簡字第96號
原      告  臺灣新光商業銀行股份有限公司

訴訟代理人  張佩珍  
法定代理人  李增昌  
訴訟代理人  廖宜鴻  
被      告  方惠珍  
上列當事人間返還不當得利事件，於民國110 年5 月10日言詞辯
論終結，本院判決如下：
    主  文
被告應給付原告新臺幣230,000元，及自民國97年11月28日起至
清償日止，按年息百分之5計算之利息。
訴訟費用新臺幣2,430元由被告負擔。
本判決第一項得假執行。
    事  實  及  理  由
一、原告起訴主張：
㈠、原告原名誠泰商業銀行股份有限公司，惟自民國94年12月31
    日起奉行政院金融監督管理委員會94年11月7(六)字0000000
    000號函核准與臺灣新光商業銀行合併，原告為存續銀行並
    更名為臺灣新光商業銀行股份有限公司，惟法人人格不失其
    同一性，合先敘明。
㈡、查被告前於94年6月22日冒名佯稱係訴外人朱美麗向原告借款
    台幣（下同）230,000元(下稱系爭貸款)，期限2年，雙方約
    定應按月攤還本息，按年利率19%計算之利息，並自逾期日
    起至清償日止其逾期6個月以內者，並按上開利率百分之10
    ，逾期超過六個月者，超過部份按上開利率百分之20計算之
    違約金，經被告偽冒訴外人朱美麗簽立同一內容之借款契約
    書交付原告收執，被告取得系爭貸款後，旋即逾期未再履約
    清償本息。
㈢、嗣經訴外人朱美麗訴由臺北縣政府警察局淡水分局報請臺灣
    士林地方法院檢察署檢察官偵查(臺灣士林地方法院檢察署9
    7年度偵字第732號)，原告始知系爭貸款係被告假藉冒名所
    為，而被告犯行已於97年11月28日遭臺灣嘉義地方法院以97
    年度訴緝字第23號判決有期徒刑3年6月在案；被告無法律上
    原因取得系爭貸款，致原告受有損害，而被告受有利益與原
    告受有損害間，具有因果關係，應該當民法第179條不當得
    利規定，被告應返還系爭貸款230,000元，又被告自受領系
    爭貸款係自始無法律上原因，故依據民法182條第2項規定，
    應附加自受領時起之利息一併返還，因原告於97年11月28日
    始知系爭貸款係被告冒名所為，故自上開刑事判決之日即97
    年11月28日起算被告應附加利息返還之日等語，並聲明：如
    主文所示。
二、被告未於言詞辯論期日到場，亦未提出書狀作任何聲明、陳
    述。
三、法院之判斷： 
㈠、原告主張之事實，業據提出與所述相符之行政院金融監督管
    理委員會94年11月7金管銀(六)字0000000000號、借款契約
    書、臺灣嘉義地方法院97年度訴緝字第23號刑事判決及貸放
    主檔資料查詢單等件附卷可稽，被告未於言詞辯論期日到場
    ，亦未提出書狀作任何聲明、陳述，堪信為真實。
㈡、從而，原告本於不當得利之法律關係，請求被告給付如主文
    所示之本金、利息，即屬有理由，應予准許。
㈢、被告全部敗訴，全部之訴訟費用2,430 元，應由被告負擔。
    又本件為民事訴訟法第427 條第1 項之簡易訴訟，法院所為
    被告敗訴之判決，爰依職權宣告假執行。
四、訴訟費用法條：民事訴訟法第78條。
中　　華　　民　　國　　110 　年　　5 　　月　　17　　日
                    斗六簡易庭    法  官   温文昌
以上正本證明與原本無異。
如不服本判決，應於送達後20日內，向本院斗六簡易庭提出上訴
狀並表明上訴理由，如於本判決宣示後送達前提起上訴者，應於
判決送達後20日內補提上訴理由書（須按他造人數附繕本）。
中　　華　　民　　國　　110 　年　　5 　　月　　18　　日
                                  書記官   張宏清